# 未实缴出资带来的影响

提问人：lv1025280320 时间：2020-06-13 08:05:03
陈版答疑中的内容:
对股东而言，其报表中应按实际缴纳的出资额确认为长期股权投资。对于未按约定时间足额缴纳出资的事实，一方面可能导致其在被投资公司中享有权益、损益的份额计量以及控制权的判断存在不确定性（此处不讨论这个问题），另一方面可能存在潜在的对被投资公司其他股东的违约责任。该部分违约责任属于或有事项准则的规范范围。如果很可能因承担该违约责任导致经济利益流出本企业，且金额能够可靠计量的（例如相关协议、章程中对违约责任金额的计算和承担方式有具体规定），则应按照或有事项准则的规定确认预计负债。另外对或有事项应遵循或有事项准则对此的披露要求。
在股东尚未实缴出资到位期间，认缴比例不同于实缴比例时，应以何种比例为准享有或承担被投资公司的权益和损益份额。对此问题，一般掌握的原则是：
1 、子公司股东权益中由股东资本性投入形成的部分（实收资本、资本公积）按实缴比例确认应归属少数股东的份额；
2 、子公司股东权益中由净利润、其他综合收益等经营性积累形成的部分（盈余公积、专项储备、一般风险准备、未分配利润等），如果公司章程或股东协议有明确约定的，按约定的方式和比例确定归属少数股东的份额；没有约定或约定不明确的，按实缴比例确定应归属少数股东的份额，或者基于谨慎原则，考虑少数股东后续实缴出资的意愿和能力，对累计亏损按较高比例确定母公司应承担的份额，对累计盈利按较低比例确定母公司应享有的份额。
请问陈版是否有未实缴出资对控制权的判断的案例。

回答人：chenyiwei
抱歉，没有专门整理过。但由于控制的成立并不是仅仅依据投资关系，因此理论上存在无投资关系（如某些案例中的托管、承包经营等）构成控制权的情况。